臺灣高等法院臺中分院刑事判決　　　 100年度上易字第1287號
上　訴　人
即　被　告　黃建宏
上列上訴人因竊盜罪案件，不服臺灣南投地方法院100年度易字
第48號中華民國100年7月29日第一審判決（起訴案號：臺灣南投
地方法院檢察署100年度偵字第2號)，提起上訴，本院判決如下
：
    主    文
上訴駁回。
    理    由
一、依刑事訴訟法第350條、第361條、第362條、第367條規定，
    不服地方法院之第一審判決而上訴者，須提出上訴書狀，並
    應敘述具體理由，為上訴必備之程式；其所提出之書狀未敘
    述上訴理由，或僅曾以言詞陳述上訴理由者，均應於上訴期
    間屆滿後20日內補提理由書於第一審法院。第一審法院經形
    式審查，認逾期未補提上訴理由者，應定期間先命補正；逾
    期未補正者，為上訴不合法律上之程式，應以裁定駁回。倘
    已提出上訴理由，但所提非屬具體理由者，則由第二審法院
    以上訴不合法律上之程式，判決駁回。而所謂具體理由，必
    係依據卷內既有訴訟資料或提出新事證，指摘或表明第一審
    判決有何採證認事、用法或量刑等足以影響判決本旨之不當
    或違法，而構成應予撤銷之具體事由，始克當之（例如：依
    憑證據法則具體指出所採證據何以不具證據能力，或依憑卷
    證資料，明確指出所為證據證明力之判斷如何違背經驗、論
    理法則）；倘僅泛言原判決認定事實錯誤、違背法令、量刑
    失之過重或輕縱，而未依上揭意旨指出具體事由，或形式上
    雖已指出具體事由，然該事由縱使屬實，亦不足以認為原判
    決有何不當或違法者（例如：對不具有調查必要性之證據，
    法院未依聲請調查亦未說明理由，或援用證據不當，但除去
    該證據仍應為同一事實之認定），皆難謂係具體理由，俾與
    第二審上訴制度旨在請求第二審法院撤銷、變更第一審不當
    或違法之判決，以實現個案救濟之立法目的相契合，並節制
    濫行上訴（最高法院97年度臺上字第892號判決意旨可資參
    照）。又理由是否具體，則屬第二審法院審查之範圍，不在
    命補正之列，亦即上訴書狀已記載理由，並有具體之敘述時
    ，其上訴既屬合法，第二審法院固應就其理由之是否可取，
    為實體之審理及判斷；如認其上訴書狀雖記載理由，但並未
    具體敘述時，則無須再命補正，可逕認其上訴不合法，以判
    決駁回之（此有最高法院97年度臺上字第1281號判決意旨可
    參）。
二、本案上訴人即被告黃建宏（下稱被告）上訴理由略以：(一)原
    審判決理由欄二、（二）記載同案被告彭福彬供證被告等3
    人均缺錢乙節，然證人彭福彬與被告於本案發生前互不相識
    ，證人彭福彬如何知被告是否缺錢，被告於家中開設之餐廳
    民宿幫忙，案發前被告之兄尚給被告1萬2千元零用金，被告
    自己亦有一輛百萬休旅車，貸款也已繳清，何來缺錢之有，
    況若如證人所言被告需錢孔急，又知何處可以銷贓，為何馬
    達已載走了，被告卻半路下車走人，不拿去賣？足見證人彭
    福彬所言不實。(二)原審判決理由欄二、（三）認為證人黃
    琨警偵訊與原審審理時之供述不符，採信其偵訊時之證言，
    因而認定證人黃琨確係知悉陳慶章為何人，並無誤認等情
    。然證人黃琨於案發時僅知被告之電話，偵訊時之所以指
    認陳慶章係因案發當時被告已先行離去，貨車又為陳慶章所
    有，且被告離去前要求證人黃琨需與陳慶章、彭福彬聯絡
    將馬達送回，因而告知證人黃琨，陳慶章之手機號碼，在
    等不到馬達返回，情急之下證人黃琨才會於偵訊時指認錯
    誤。(三)原審判決裡由欄二、（六）認為在陳慶章及被告均為
    取得彭福彬承諾給付之工資前，陳慶章豈有可能將貨車鑰匙
    ，連同貨車及車上馬達交付予彭福彬一事。然陳慶章告訴被
    告，係彭福彬將他的車撬開並開走，非如判決所載係其自動
    交付鑰匙與彭福彬。且陳慶章係聽信彭福彬所言，故於警偵
    訊時之所言定與事實上有所出入。(四)原審判決理由欄二、（
    七）認定彭福彬若確實事先知悉要載運上開馬達，應會預先
    聯繫吊運馬達之相關工具。事實上彭福彬當時叫陳慶章的車
    子上裝有起重機，彭福彬以為起重機可以搬的起，後來發現
    不行，才讓被告在不知情的情形下替彭福彬叫吊車。(五)本案
    係因被告先行離開，將陳慶章手機號碼給吊車司機黃琨，
    黃琨之吊車遭攔下後，因而指證陳慶章，陳慶章再供出彭
    福彬，彭福彬因此懷恨在心，編造謊言硬稱被告知情並參與
    犯行，被告實不知情，並無共同竊盜之犯意，原審竟判不知
    情之被告有期徒刑11月，刑期重於同案被告彭福彬，顯有違
    誤云云。
三、經查：
  (一)本件被告之共同加重竊盜犯行，被告固坦承於民國99年9月1
    日下午1時30分許，搭乘由陳慶章駕駛之車號TN-986號自用
    大貨車，與彭福彬共同前往南投縣魚池鄉○○村○○段8之1
    號「永裕石業有限公司」（下稱永裕公司）之舊工廠所在地
    ，並由被告聯絡黃琨到場操作吊車將永裕公司所有之4具
    馬達吊至前開大貨車上並駛離現場之情，惟辯稱係受彭福彬
    以1千元雇用，彭福彬告稱馬達係其伯父所有云云。而原審
    依同案被告彭福彬坦認犯行、證人即永裕公司廠長湯介正及
    現場目擊證人蘇金海之指證，就黃琨及同案被告陳慶章、
    彭福彬等人之供證，何者可採，何者不可採信，互為勾稽審
    核認定，均經原審判決理由欄逐項詳予載明（參原審判決第
    4至7頁），復就刑法第321條第1項修正前、後規定互為比較
    後，依修正前刑法第321條第1項第4款結夥三人以上竊盜規
    定，依累犯加重其刑，其認事用法並無違誤。被告前開上訴
    理由，俱屬再次爭執同案被告彭福彬供認情事及陳慶章、黃
    琨之證詞，均非足以影響判決本旨之具體理由。
  (二)又關於刑之量定及緩刑之宣告，係實體法上賦予法院得為自
    由裁量之事項，倘其未有逾越法律所規定之範圍，或濫用其
    權限，即不得任意指摘為違法，此經最高法院著有75年臺上
    字第7033號判例可資參照。原審判決依累犯加重其刑，且一
    一敘明其量刑審酌事項，本院從形式上觀察，認原審已就刑
    法第57條揭示之各項量刑條件妥為斟酌，且在法定刑之範圍
    內為上開量刑，並無顯然失輕、失重而違背罪刑相當原則之
    情形，亦無濫用量刑權限之違法或失當之處，尚難指為違法
    。被告猶執陳詞否認犯行，指摘原審判處「不知情」之被告
    有期徒刑11月，刑期重於同案被告彭福彬，顯非可採。
四、綜上所述，本件被告上訴理由並未依據卷內既有訴訟資料或
    提出新事證，指摘或表明第一審判決有何採證認事、用法或
    量刑等足以影響判決本旨之不當或違法，而構成應予撤銷之
    具體事由，且上開上訴理由亦不足以認定原判決有何不當或
    違法之處，尚非提起上訴之具體理由。是依上揭法律規定及
    判決意旨，本件被告上訴不合法律上程式，爰不經言詞辯論
    ，判決駁回上訴。
五、據上論斷，應依刑事訴訟法第367條前段、第372條，判決如
    主文。
中    華    民    國  100    年    10  月    6        日
            刑事第六庭    審判長法  官  李 文 雄
                                法  官  黃 小 琴
                                法  官  王 邁 揚
上正本證明與原本無誤。
不得上訴。
                                書記官  陳 信 和
中    華    民    國  100    年    10    月    7    日